【裁判字號】    98,上易,2931
【裁判日期】    990305
【裁判案由】    竊盜等
【裁判全文】
臺灣高等法院刑事判決                98年度上易字第2931號
上  訴  人  臺灣臺北地方法院檢察署檢察官
被      告  丙○○
            乙○○
上列上訴人因被告竊盜等案件，不服臺灣臺北地方法院98年度易
字第1781號，中華民國98年9月9日第一審判決（起訴案號：臺灣
臺北地方法院檢察署98年度偵字第12104號），提起上訴，本院
判決如下：
    主  文
原判決關於丙○○、乙○○竊盜兩罪與所定執行刑部分，均撤銷
。
丙○○、乙○○結夥三人以上攜帶兇器毀損門扇竊盜，均累犯，
各處有期徒刑壹年壹月；扣案綠色一字起子壹支、手管扳手壹支
及手套壹雙，均沒收。又結夥三人以上攜帶兇器毀損門扇竊盜，
均累犯，各處有期徒刑拾壹月；扣案綠色一字起子壹支、手管扳
手壹支及手套壹雙，均沒收。各應執行有期徒刑壹年拾月；扣案
綠色一字起子壹支、手管扳手壹支及手套壹雙，均沒收。
其他上訴駁回。
    事  實
一、丙○○前有竊盜、麻藥、煙毒等前科，復於民國94年間，因
    竊盜案件，經本院於94年6月30日以94年度上訴字第1469號
    判決判處有期徒刑10月確定，並於95年7月26日縮刑期滿執
    行完畢。乙○○前有竊盜、毒品等前科，於92年間，又因竊
    盜案件，經本院於92年6月30日以92年度上易字第1234號判
    決判處有期徒刑1年10月確定（下稱第1件）；再因竊盜案件
    ，經臺灣花蓮地方法院以92年度易字第134號判決判處有期
    徒刑1年，並經本院花蓮分院於93年1月29日以92年度上易字
    第169號判決駁回上訴確定（下稱第2件）；復因竊盜案件，
    經臺灣高雄地方法院以93年度易字第461號判決判處有期徒
    刑1年10月，並經本院高雄分院於93年8月26日以93年度上易
    字第338號判決駁回上訴確定（下稱第3件）；另因違反毒品
    危害防制條例案件，經臺灣屏東地方法院於93年9月24日以9
    3年度簡字第1295號判決判處有期徒刑5月，並於同年11月1
    日確定，嗣經同法院以96年度聲減字第1763號裁定，減為有
    期徒刑2月又15日，並與第3件竊盜罪定應執行刑為有期徒刑
    2年又15日；再與第1件、第2件合併執行，嗣於97年1月18日
    假釋付保護管束，並於同年11月3日保護管束期滿而未經撤
    銷視為執行完畢。詎2人仍不知悛悔，夥同綽號「阿龍」、
    真實姓名年籍不詳之成年男子，共同基於意圖為自己不法所
    有之犯意聯絡，而為下列竊盜行為：
  (一)於98年5月5日（起訴書誤載為97年5月5日）上午10時41分許
    ，由綽號「阿龍」駕駛丙○○向吳全源借用之車牌號碼8613
    -QH號自小客車，搭載丙○○、乙○○尋找行竊目標，嗣選
    定臺北市○○區○○路326巷29號6樓甲○○住處，由乙○○
    於樓下負責把風，「阿龍」攜帶其所有客觀上對人之生命、
    身體及安全具有危險性，可供作為兇器使用之綠色一字起子
    及手管扳手各1支，與丙○○2人雙手均佩帶手套，並以上開
    工具破壞內、外大門，進入屋內竊取如附表一所示甲○○所
    有價值共約新臺幣（下同）30萬元之物品（日間侵入住宅部
    分，未據告訴），得手後共同駕車逃逸，竊得物品則由3人
    朋分花用。
  (二)3人復結夥於同年月12日13時許，由「阿龍」駕駛上開自小
    客車，搭載丙○○、乙○○至臺北市信義區○○○路○段372
    巷28弄1號6樓丁○○住處，由乙○○於樓下負責把風，綽號
    「阿龍」則攜帶上開兇器，與丙○○2人雙手均佩帶手套，
    以上開兇器作為工具，將門鎖挖洞破壞大門後，進入屋內竊
    取如附表二所示丁○○所有價值共約25萬元之物品（日間侵
    入住宅部分，未據告訴），得手後共同駕車逃逸。嗣經甲○○胞弟宋方瑜發現上開自小客車極為可疑，因而報警處理，
    經警方通報警網攔截（逮捕過程詳如後述），嗣於同日13時
    35分許，在臺北市○○區○○街524巷23號前，為警在上開
    自小客車內逮捕中槍受傷之乙○○；丙○○則為警於同日13
    時50分許，在臺北市○○區○○街432巷128之1號地下室逮
    獲；並為警於車內及丙○○身上分別扣得綠色一字起子、手
    管扳手各1支、丙○○所有供竊盜所用之手套1雙、如附表一
    編號10及附表二所示之贓物、如附表三所示之五金工具及鴨
    舌帽等物。
二、案經臺北市政府警察局信義分局報請臺灣臺北地方法院檢察
    署檢察官偵查起訴。
    理  由
壹、程序方面：
    被告以外之人於審判外之陳述，雖不符合刑事訴訟法第159
    條之1至第159條之4之規定，但經當事人於審判程序同意作
    為證據，法院審酌該言詞陳述或書面陳述作成時之情況，認
    為適當者，亦得為證據；當事人、代理人或辯護人於法院調
    查證據時，知有第159條第1項不得為證據之情形，而未於言
    詞辯論終結前聲明異議者，視為有前項之同意；刑事訴訟法
    第159條之5第1項、第2項分別定有明文。檢察官、被告2人
    對於本判決下列所引用被告以外之人於審判外之陳述（包含
    書面陳述），於本院審理時，均表示無意見而不予爭執（見
    本院卷第78頁反面），且迄至言詞辯論終結前亦未再聲明異
    議，本院審酌上開證據資料製作時之情況，尚無違法不當及
    證明力明顯過低之瑕疵之情形，依前述規定認例外均具有證
    據能力，且經本院於審判期日依法進行證據之調查、辯論，
    當事人於訴訟上程序權利，已受保障，先予敘明。
貳、有罪部分：
一、前揭事實，業據被告丙○○於警詢、偵查、原審及本院審理
    時，被告乙○○於原審、本院審理時均坦承不諱，並經證人
    即被害人甲○○、丁○○、證人宋方瑜於警詢時指證明確，
    復有內政部警政署刑事警察局98年5月27日刑紋字第0980070
    710號鑑驗書1份、扣押筆錄、扣押物品目錄表各2份、贓物
    認領保管單2紙、監視器翻拍照片18張、查獲物品及現場照
    片88張在卷可稽，及綽號「阿龍」所有，供行竊所用之綠色
    一字起子、手管扳手各1支、被告丙○○所有供行竊所用之
    手套1雙扣案可資佐證，足認被告2人之自白與事實相符，應
    堪採信。本件事證已臻明確，被告丙○○、乙○○2人加重
    竊盜犯行堪以認定，均應予依法論科。
二、論罪科刑：
  (一)按刑法第321條第1項第3款之攜帶兇器竊盜罪，係以行為人
    攜帶兇器竊盜為其加重條件，此所謂兇器，其種類並無限制
    ，凡客觀上足對人之生命、身體、安全構成威脅，具有危險
    性之兇器均屬之，且祇須行竊時攜帶此種具有危險性之兇器
    為已足，並不以攜帶之初有行兇之意圖為必要。本件扣案之
    綠色一字起子，長約20.5公分，除塑膠把柄外，均為金屬材
    質，質地堅硬，末端尖銳；手管扳手，長約23.5公分，全為
    金屬製，具有相當之重量乙節，業經原審當庭勘驗明確（見
    原審卷第118頁反面勘驗筆錄），是該等工具，除可用於破
    壞門鎖，在客觀上亦足對人之生命、身體、安全構成威脅，
    足供作為兇器使用。又按毀壞門鎖行竊，固應論以刑法第32
    1條第1項第2款之毀壞安全設備竊盜罪，然此處所謂之門鎖
    ，係指附加於門上之鎖而言，至於毀壞構成門之一部之鎖（
    如司畢靈鎖），則應認係毀壞門扇之加重竊盜罪（最高法院
    64年7月15日64年度第4次刑庭庭推總會決議參看）。查被告
    等為事實欄一、(二)之竊盜犯行時，係將被害人丁○○家中門
    鎖挖洞，此業經丁○○於警詢時證述明確，足見被告所破壞
    之鎖，並非附加於門上，而係構成門之一部之鎖，自應論以
    毀壞門扇之加重竊盜罪。
  (二)核被告丙○○、乙○○2次所為，均係犯刑法第321條第1項
    第4款、第3款、第2款之加重竊盜罪。毀損門扇部分，因已
    包含於此加重竊盜罪之罪質中，不另論以毀損罪。被告2人
    與綽號「阿龍」間，就上開2次犯行，均具有犯意聯絡及行
    為分擔，俱為共同正犯。其等2次竊盜犯行，犯意各別，行
    為互殊，應予分論併罰。又被告2人分別有如事實欄所載之
    論罪科刑暨執行情形，此有本院被告前案紀錄表在卷可稽，
    其等於執行完畢後5年內再犯本件有期徒刑之2罪，皆為累犯
    ，均應依刑法第47條第1項規定加重其刑。
三、撤銷改判、量刑及沒收之理由：
  (一)原審認被告丙○○、乙○○2人犯行事證明確，予以論罪科
    刑，固非無見，惟被告2人於日間侵入被害人住宅部分，屬
    告訴乃論之罪，未據被害人甲○○、丁○○提出告訴，有2
    人警詢筆錄可稽（見偵查卷第33頁、第30頁、第37頁），原
    審判決認檢察官漏載此部分起訴法條，並認應與加重竊盜罪
    論以想像競合犯，尚有未洽。又在上開自小客車及被告丙○○身上所扣得被害人丁○○遭竊之物，其名稱、數量及金額
    均詳如附表二所示，業經本院核對扣押物品目錄表及贓物認
    領保管單確認無誤，原判決贅引金飾手鍊1條、項鍊3條及桌
    上型電腦1台，亦有不當。
  (二)爰分別審酌被告2人曾多次犯罪紀錄、素行不佳，為貪圖不
    法利益，不思以正當途徑努力獲取財物，任意竊取他人之物
    ，欠缺尊重他人財產法益之觀念，所為雖不足取，然念其犯
    後坦承犯行，態度尚可，再參以其所竊得之財物價值及其犯
    罪手段等一切情狀，分別就事實欄一、(一)部分各量處有期徒
    刑1年1月；就事實欄一、(二)部分各量處有期徒刑11月，並分
    別定應執行為有期徒刑1年10月。
  (三)扣案綠色一字起子及手管扳手各1支，為綽號「阿龍」所有
    ，手套1雙為被告丙○○所有，均為供被告等共同犯本案2罪
    所用之物，業據被告丙○○供明在卷，均依刑法第38條第1
    項第2款宣告沒收。至扣案如附表3編號1至12所示之五金工
    具，原放置於車內，非屬被告及共犯「阿龍」所有，3人行
    竊時亦未攜帶使用，業經被告丙○○陳述明確，復無證據證
    明係供本件竊盜犯行使用；附表3編號13所示之鴨舌帽3頂，
    則係三人用以遮掩面容，與本件竊盜犯行尚無直接關連性；
    而車牌號碼8613-QH號自小客車，非屬被告及共犯「阿龍」
    所有，而係被告丙○○向吳全源所借用，亦經證人吳全源證
    述屬實（見偵查卷第262頁）；扣案被告丙○○所有之安非
    他命吸食器、注射針筒、夾鏈包等物，均為被告丙○○另案
    犯施用毒品犯行所用之物，與本件竊盜犯行無關；另共犯「
    阿龍」行竊時所配戴之手套1雙，未據扣案，且其價值低微
    ，極可能於脫逃時已丟棄滅失，為避免執行困難；爰均不予
    宣告沒收。
  (四)檢察官上訴意旨以：被告丙○○於案發前曾有8次竊盜前科
    ，案發後亦因竊盜案件，現於臺灣臺北地方法院審理中，被
    告乙○○則有10次竊盜前科，且除竊盜外，2人均染有吸毒
    惡習，其等經法院科處有期徒刑，甚至曾獲易科罰金之機會
    ，均仍未能有效遏止再犯本案竊盜，顯見已長期沉溺於竊盜
    犯行，產生不勞而獲之偏差心態，將竊盜行為視以為常，應
    認已有犯竊盜罪之習慣，刑罰之執行尚不足以根絕其惡性，
    故應於刑罰執行前令入勞動場所強制工作，使其學習一技之
    長，改正不勞而獲心態，原審未能詳察，僅以所竊之物價值
    非高，即未宣告強制工作，自有未洽等語。
  (五)惟查：
  1.保安處分之本質，乃係針對受處分人將來之危險性所為之處
    置，以達教化、治療之目的，為刑罰之補充制度。我國現行
    刑法採刑罰與保安處分雙軌制，目的係在維持行為責任之刑
    罰原則下，為協助行為人再社會化之功能，以及改善行為人
    潛在之危險性格，期能達成根治犯罪原因、預防犯罪之特別
    目的。觀諸強制工作之保安處分意旨，應在對嚴重職業性犯
    罪及欠缺正確工作觀念或無正常工作，而顯有犯罪之習慣，
    且因遊蕩、懶惰成習而犯罪者，強制其從事勞動，以學習一
    技之長及正確之謀生觀念，使其日後重返社會，能適應社會
    生活。又竊盜犯贓物犯保安處分條例第3條第1項及刑法第90
    條第1項所規定之「強制工作」，均係以強制之方式使人從
    事勞動工作。是其雖名之為保安處分，然就剝奪人身自由之
    意義而言，實幾與刑罰無異，是就行為人「犯罪習慣」之認
    定自當尤須審慎，而非可徒憑主觀臆測為斷。前揭規定，即
    係本於保安處分應受比例原則之規範，使強制工作保安處分
    之宣告，須與行為人所為行為之嚴重性、行為人所表現之危
    險性及對於行為人未來行為之期待性等相當之意旨而制定，
    而由法院視行為人之危險性格，決定應否令人勞動處所強制
    工作，以達預防之目的（最高法院91年度臺上字第4625號判
    決參照）。
  2.本件被告丙○○自75年間起至98年間止，除本案外，共有7
    次竊盜前案紀錄，被告乙○○自87年間起至98年間止，除本
    案外，共有5次竊盜前案紀錄，此有本院被告前案紀錄表各
    乙紙在卷可參，雖可謂其等素行不佳，然分別就2人歷年竊
    盜次數、時間及所竊取之財物價值觀之，當係臨時起意之竊
    盜行為，尚與懶惰成習、長期間、有計劃、反覆多次數、以
    犯罪成為日常習慣之情形，有所不同，要難認屬嚴重職業性
    犯罪。再者，被告丙○○於警詢及本院審理時供稱：其收押
    前之經濟來源，係在其姐開設之裁縫店幫忙送貨，1個月約2
    萬多元等語，被告乙○○於警詢及本院審理時則陳稱：其中
    槍住院前，係從事油漆工作，日薪1千7百元（見偵查卷第24
    8頁反面、第245頁反面、本院卷第82頁）。可見被告2人非
    無一技之長，亦非無正當經濟來源致需仰賴竊盜維生。是單
    憑被告之竊盜前案紀錄，尚難謂被告積習已深，顯有犯竊盜
    之習慣。而強制工作乃保安處分之一種，保安處分實係刑罰
    以外之補充性制度，其目的係在預防有「社會危險性」之犯
    罪，則就保安處分之目的而論，強制工作之宣告，理當一併
    注意社會危險性之具備，徵諸被告2人於本案2次犯行所竊取
    之財物，總價值尚非甚鉅，其中竊自被害人丁○○之贓物亦
    已全數由其領回，被告等於行竊時雖攜帶兇器（綠色一字起
    子、手管扳手各1支），惟衡及其主要目的係用於破壞大門
    入侵，況被告等係利用屋主外出之機會而侵入住宅行竊，並
    由被告乙○○於樓下把風，其等尚有避免正面與被害人接觸
    、發生衝突之心態甚明，堪認犯罪情節尚非重大。是被告2
    人本案所為，雖非可取，然顯尚未達社會危險性之程度。若
    對被告2人逕為強制工作宣告，不僅無助於社會危險性之防
    堵，更恐與保安處分之立法本旨相悖，而終將失其宣告之意
    義。
  3.綜上所述，既查無足可認定被告2人有「犯竊盜罪習慣」之
    積極事證，被告等所犯亦未具備相當之「社會危險性」，而
    其等於犯罪後均已坦承犯行，犯後態度良好，尚知所悔悟，
    兼衡本次竊盜犯行之嚴重性、所得財物之價值、所表現之危
    險性及對其未來之期待性等情以觀，認被告2人分別經有期
    徒刑1年10月之執行後，應足以收遏止並矯治其犯罪行為之
    效果，且足以體現司法正義，並契合社會咸情。況改正被告
    竊盜犯行之有效方法，在於提供適當之更生保護、就業機會
    及社會扶助等，並非僅有執行強制工作之保安處分乙途，而
    強制工作之保安處分係就被告人身自由之長期且嚴格之限制
    ，自應從嚴認定之。是揆諸上揭規定與說明．本院認就被告
    2人本件2次竊盜犯行予以處罰，即為已足，檢察官上訴指稱
    被告2人確有犯罪之習慣性，請求宣告強制工作乙節，依比
    例原則，核屬均尚無必要。
  (六)據上，檢察官以上開意旨指摘原判決不當，雖無理由，惟原
    判決關於被告丙○○、乙○○加重竊盜兩罪與所定執行刑部
    分，既有上開可議之處，自應由本院予以撤銷改判。
、無罪部分：
一、公訴意旨略以：被告2人與綽號「阿龍」於事實欄一、(二)行
    竊後，經民眾查覺報警，於警方現場埋伏及攔檢上開自小客
    車時，3人竟共同基於妨害公務之犯意聯絡，於98年5月12日
    13時20分許，在臺北市○○○路○段與松仁路口，及13時30
    分許，在臺北市○○區○○街600巷底，多次拒絕警方攔檢
    並駕車衝撞警員，嗣經警對該自小客車開槍後，輪胎遭子彈
    貫穿無法行駛，被告丙○○及「阿龍」下車逃逸，被告乙○○則因中彈不及逃匿，於13時35分許，在臺北市○○區○○
    街524巷23號前，為警在車內逮捕，被告丙○○於同日13時
    50分許，亦在臺北市○○街信義區432巷128之1號地下室為
    警逮獲，因認被告2人涉犯刑法第135條第1項妨害公務罪嫌
    等語。
二、公訴意旨認被告2人均涉有妨害公務罪嫌，係以警員王士民
    、陳吉田、林啟裕之職務報告為據。訊據被告2人堅決否認
    有何妨害公務之犯意，均辯稱：當時係「阿龍」開車，其等
    曾勸告「阿龍」，對於「阿龍」駕車衝撞警員之行為，並無
    犯意聯絡及行為分擔等語。
三、按犯罪事實應依證據認定之，無證據不得認定犯罪事實；又
    不能證明被告犯罪者，應諭知無罪之判決；刑事訴訟法第15
    4條第2項、第301條第1項分別定有明文。次按事實之認定應
    憑證據，如未能發現相當證據，或證據不足以證明，自不能
    以推測或擬制之方法，為裁判基礎；苟積極證據不足為不利
    於被告事實之認定時，即應為有利於被告之認定。另認定犯
    罪事實所憑之證據，雖不以直接證據為限，間接證據亦包括
    在內，然而無論直接證據或間接證據，其為訴訟上之證明，
    須於通常一般之人均不致有所懷疑，而得確信其為真實之程
    度者，始得據為有罪之認定，倘其證明尚未達到此一程度，
    而有合理之懷疑存在，無從使事實審法院得為有罪之確信時
    ，即應由法院為諭知被告無罪之判決（最高法院40年臺上字
    第86號、30年上字第816號、76年臺上字第4986號判例意旨
    參照）。
四、經查：
  (一)被告2人與「阿龍」所駕駛之車牌號碼8613-QH號自小客車，
    自臺北市○○○路轉至松仁路後，行經松高路、松壽路、信
    義路、松勤路至吳興街600巷，沿途均有警員陳冠杰騎乘警
    用機車鳴警報器在後追捕，而該自小客車一路超速行駛並闖
    紅燈，行至松仁路與信義路口，遇身著制服之警員王士民、
    陳吉田以吹哨及指揮棒攔截時，並未減速停車，反而加速衝
    向警員，致使警員王士民必須抽身往後跳開，並舉槍朝該車
    輛射擊，該車仍繼續沿松仁路281巷口接吳興街600巷行駛，
    於吳興街600巷底，遇警員林啟裕以警用機車設路障攔截時
    ，復擦撞警用機車左前車頭及側面等事實，業據證人即警員
    陳冠杰、王士民、陳吉田、林啟裕於原審證述綦詳（見原審
    卷第91至107頁），並為被告2人所不爭執，可認被告2人與
    「阿龍」對於其等竊盜犯行敗露，警方於執行公務之狀態下
    鎖定攔截追捕乙情，自當知之甚明。
  (二)按刑法第135條第1項之妨害公務罪，固須以對於執行職務之
    公務員，施以強暴脅迫之行為始能成立，而所謂「強暴」並
    不限於對公務員身體直接實施暴力，凡以公務員為目標，而
    對物或他人實施暴力，因而積極妨害公務員執行職務即可。
    是以，被告2人所搭乘「阿龍」駕駛之自小客車，於警方執
    行職務之時，朝警員站立方向加速駛近及衝撞警用機車之行
    為，雖於客觀上應已達到妨害警方執行公務程度之強暴行為
    。
  (三)惟被告丙○○、乙○○2人自警詢起迄本院審理時均堅稱該
    自小客車是由「阿龍」所駕駛，其等分別坐在副駕駛座及後
    座，途中並曾勸「阿龍」停車等語（見偵查卷第13頁至第14
    頁、第212頁、第220頁、第273頁、原審卷第108頁反面、第
    111頁、本院卷第78頁反面）。而被告丙○○與「阿龍」在
    吳興街600巷底棄車分頭逃逸時，被告乙○○因於警方圍捕
    過程中身體中彈，在車後座為警方所查獲，且警方事後採證
    結果，亦發現該車後座椅背上留有疑似彈孔之痕跡（見原審
    卷第240頁所附車內疑似彈孔採證照片），衡以該車既於警
    方攔截追捕下超速行駛，在此情況下車內乘客自不可能互換
    座位，則其等供稱被告乙○○當時係坐於後座，自可採信。
    又警方於查獲被告丙○○時，並未在其身上查獲上開自小客
    車鑰匙（見偵查卷第55頁至第56頁扣押物品目錄表），嗣經
    警採證送驗結果，於該自小客車「右前車窗內側」所採得之
    指紋（見原審卷第257頁所附編號22指紋採證位置標示照片
    。偵查卷第269頁之臺北市政府警察局證物清單中，將編號
    22指紋採證位置，誤載為「左前車窗內側」，應予更正），
    與檔存被告丙○○之指紋卡「右拇指指紋」相符，有內政部
    警政署刑事警察局98年5月27日刑紋字第0980070710號鑑驗
    書（見偵查卷第266頁）在卷足參，可徵被告等供稱丙○○
    當時係坐於副駕駛座，應與事實相符，堪以採信。上訴意旨
    以本案曾於該自小客車「左前車窗內側」採獲被告丙○○之
    指紋，質疑當時駕車之人恐非「阿龍」，被告等所辯是否可
    採，恐待進一步確認云云，顯有誤會而不足取。
  (四)況參諸前開警員圍捕被告等之過程，被告丙○○、乙○○雖
    知悉警員騎乘警用機車鳴警報器在後追捕，惟其等對於前方
    若遇有警員在前方攔阻是否仍駕車加速朝警員駛近或衝撞警
    員乙節，顯難事先有所預見，自難認被告丙○○、乙○○2
    人與「阿龍」間有何共同妨害公務之謀議。況衡諸當時情形
    ，其等於見到警員攔阻至加速駛近及衝撞，既係發生於須臾
    之間，縱使被告2人因參與竊盜犯行而可推知其等於警方追
    捕時具有逃逸之意圖，惟被告2人當時僅為乘客身分，又事
    出突然，非其等所得預見，顯然無法排除被告2人處此慌亂
    情況下，尚未及反應，「阿龍」駕車衝撞警員之妨害公務行
    為即已發生之可能性存在。是以，於乏積極證據證明之情況
    下，尚難僅因被告2人與「阿龍」共乘一車，及該自小客車
    拒絕服從警員指揮攔停，即遽以推認被告2人與「阿龍」有
    共同妨害公務之意思聯絡及行為分擔，而涉有妨害公務之犯
    行。
  (五)綜上所述，檢察官認被告丙○○、乙○○涉犯妨害公務犯行
    ，所為舉證在客觀上尚未達於一般人均不致於有所懷疑，而
    得確信被告2人犯罪之程度，本案之證據既尚有合理懷疑之
    存在，且被告2人所辯，亦非全無可採，自不得將一般經驗
    上有利被告2人之其他合理情況逕予排除。此外，復查無其
    他積極證據足認被告2人確有檢察官所指之犯行，揆諸前揭
    法條及判例意旨，自應依法諭知無罪之判決。原審同此見解
    ，諭知被告丙○○、乙○○妨害公務部分無罪判決，於法並
    無違誤，檢察官上訴猶執前詞指摘原判決不當，核無理由，
    應予駁回。
據上論斷，應依刑事訴訟法第369條第1項前段、第368條、第364
條、第299條第1項前段，刑法第28條、第321條第1項第2款、第3
款、第4款、第47條第1項、第38條第1項第2款、第51條第5款，
判決如主文。
本案經檢察官楊秀琴到庭執行職務。
中    華    民    國    99    年    3     月    5     日
                  刑事第十三庭  審判長法  官   曾德水
                                      法  官   陳恆寬
                                      法  官   崔玲琦
以上正本證明與原本無異。
不得上訴。
                                      書記官   馬佳瑩
中    華    民    國    99    年    3     月    8     日
附錄法條：
刑法第321條
犯竊盜罪而有左列情形之一者，處6月以上、5年以下有期徒刑：
一、於夜間侵入住宅或有人居住之建築物、船艦或隱匿其內而犯
    之者。
二、毀越門扇、牆垣或其他安全設備而犯之者。
三、攜帶兇器而犯之者。
四、結夥三人以上而犯之者。
五、乘火災、水災或其他災害之際而犯之者。
六、在車站或埠頭而犯之者。
前項之未遂犯罰之。
附表一
┌──┬───────────┬───────────┐
│編號│名    稱              │數量及金額（新臺幣）  │
├──┼───────────┼───────────┤
│ 1  │紅寶石                │1只。                 │
├──┼───────────┼───────────┤
│ 2  │鑽戒                  │1只。                 │
├──┼───────────┼───────────┤
│ 3  │藍寶石                │1只。                 │
├──┼───────────┼───────────┤
│ 4  │白金項鍊              │2條。                 │
├──┼───────────┼───────────┤
│ 5  │金元寶                │1只。                 │
├──┼───────────┼───────────┤
│ 6  │金戒指                │3只。                 │
├──┼───────────┼───────────┤
│ 7  │黃金手鍊              │1條。                 │
├──┼───────────┼───────────┤
│ 8  │黃石英K金項鍊         │1條。                 │
├──┼───────────┼───────────┤
│ 9  │TOMMY男用不鏽鋼手錶   │1只。                 │
├──┼───────────┼───────────┤
│ 10 │新光三越禮券          │1,200元。（被害人已領 │
│    │                      │回）                  │
├──┼───────────┼───────────┤
│ 11 │大潤發禮券            │600元。               │
├──┼───────────┼───────────┤
│ 12 │愛買禮券              │約1,000元。           │
├──┼───────────┼───────────┤
│ 13 │郵政禮券              │1,800元。             │
└──┴───────────┴───────────┘
附表二（被害人均已領回）
┌──┬───────────┬───────────┐
│編號│名    稱              │數量及金額（新臺幣）  │
├──┼───────────┼───────────┤
│ 1  │臺幣百元鈔票          │10張。                │
├──┼───────────┼───────────┤
│ 2  │臺幣千元鈔票          │1張。                 │
├──┼───────────┼───────────┤
│ 3  │美金1元鈔票           │23張。                │
├──┼───────────┼───────────┤
│ 4  │日幣千元鈔票          │4張。                 │
├──┼───────────┼───────────┤
│ 5  │人民幣1元鈔票         │1張。                 │
├──┼───────────┼───────────┤
│ 6  │人民幣10元鈔票        │3張。                 │
├──┼───────────┼───────────┤
│ 7  │人民幣20元鈔票        │1張。                 │
├──┼───────────┼───────────┤
│ 8  │人民幣100 元鈔票液晶  │3張。                 │
├──┼───────────┼───────────┤
│ 9  │金項鍊                │3條。                 │
├──┼───────────┼───────────┤
│ 10 │金手鍊                │1條。                 │
├──┼───────────┼───────────┤
│ 11 │手錶                  │3只。                 │
├──┼───────────┼───────────┤
│ 12 │金飾項鍊              │3條。                 │
├──┼───────────┼───────────┤
│ 13 │銀金飾項鍊            │1條。                 │
├──┼───────────┼───────────┤
│ 14 │項鍊                  │3條。                 │
├──┼───────────┼───────────┤
│ 15 │銀飾項鍊              │3條。                 │
├──┼───────────┼───────────┤
│ 16 │金牌                  │1面。                 │
├──┼───────────┼───────────┤
│ 17 │紅色小收納包          │1個。                 │
├──┼───────────┼───────────┤
│ 18 │珍珠項鍊              │1條。                 │
├──┼───────────┼───────────┤
│ 19 │紀念幣                │7組。                 │
├──┼───────────┼───────────┤
│ 20 │衛星導航系統紀念幣    │1台。                 │
├──┼───────────┼───────────┤
│ 21 │數位相機              │2台。                 │
├──┼───────────┼───────────┤
│ 22 │PDA                   │1台。                 │
├──┼───────────┼───────────┤
│ 23 │行動電話              │1台。                 │
├──┼───────────┼───────────┤
│ 24 │無線對講機            │2台。                 │
├──┼───────────┼───────────┤
│ 25 │隨身碟                │1個。                 │
├──┼───────────┼───────────┤
│ 26 │香水                  │18瓶。                │
├──┼───────────┼───────────┤
│ 27 │戒指                  │2只。                 │
├──┼───────────┼───────────┤
│ 28 │耳環                  │1個。                 │
├──┼───────────┼───────────┤
│ 29 │筆記型電腦            │1台。                 │
├──┼───────────┼───────────┤
│ 30 │桌上型電腦            │1組。                 │
├──┼───────────┼───────────┤
│ 31 │衣服                  │2件。                 │
├──┼───────────┼───────────┤
│ 32 │平板電腦              │1組。                 │
├──┼───────────┼───────────┤
│ 33 │攜帶式手電筒          │1個。                 │
└──┴───────────┴───────────┘
附表三
┌──┬───────────┬───────────┐
│編號│名稱                  │數量                  │
│    │                      │                      │
├──┼───────────┼───────────┤
│1   │拔釘器                │1 支                  │
├──┼───────────┼───────────┤
│2   │大型扳手              │2 支                  │
├──┼───────────┼───────────┤
│3   │鐵鋸                  │1 支                  │
├──┼───────────┼───────────┤
│4   │鋼平板鋸              │2 支                  │
├──┼───────────┼───────────┤
│5   │固定式扳手            │11支                  │
├──┼───────────┼───────────┤
│6   │美工刀                │2 支                  │
├──┼───────────┼───────────┤
│7   │開鎖工具組            │2 組                  │
├──┼───────────┼───────────┤
│8   │老虎鉗                │1 支                  │
├──┼───────────┼───────────┤
│9   │尖嘴鉗                │2 支                  │
├──┼───────────┼───────────┤
│10  │螺絲起子              │2 支                  │
├──┼───────────┼───────────┤
│12  │玻璃擊破器            │1 支                  │
├──┼───────────┼───────────┤
│13  │鴨舌帽                │3 頂                  │
└──┴───────────┴───────────┘

司法院資訊處製作；財團法人民間司法改革基金會備份。
